hu: Hardver > Vízvezeték > Vízvezeték-szerelvény-hardver és -alkatrészek > Zuhanyalkatrészek > Fürdőkád és zuhanyfúvókák: Testfúvókák; Pezsgőfürdő-fúvókák
ro-RO: Feronerie > Instalații sanitare > Accesorii de feronerie și piese pentru instalații sanitare > Piese pentru dușuri > Jeturi pentru cadă și duș: Jeturi pentru corp; Jeturi pentru masaj
de: Heimwerkerbedarf > Sanitär > Zubehör für sanitäre Anlagen > Duscharmaturen > Badewannen- & Duschdüsen: Körperstrahldüsen; Whirlpool-Düsen
ru: Оборудование и технические изделия > Системы водоснабжения и водоотведения > Комплектующие и детали для сантехнического оборудования > Детали для душа > Форсунки для ванны и душа: Боковые форсунки для душа; Гидромассажные форсунки
sv: Metallprodukter > Rörmokeri > Vattenkransutrustning och -delar > Duschtillbehör > Jetstrålar till badkar och duschar: Kroppsstrålar; Bubbelstrålar
en: Hardware > Plumbing > Plumbing Fixture Hardware & Parts > Shower Parts > Bathtub & Shower Jets: Body Jets; Whirlpool Jets
pt-BR: Ferragens > Encanamento > Peças e ferragens para fixação de encanamento > Peças para chuveiro > Jatos de banheira e chuveiro: Jatos corporais; Jatos de hidromassagem
lt-LT: Techninė įranga > Santechnika > Santechnikos įranga ir dalys > Dušo dalys > Vonios ir dušo purkštukai: Kūno purkštukai; Sūkurinių vonių purkštukai
fr: Quincaillerie > Plomberie > Pièces et matériel de plomberie > Pièces de douches > Jets pour baignoires et douches: Jets corporels; Jets à remous
th: ฮาร์ดแวร์ > ระบบท่อประปา > ฮาร์ดแวร์และชิ้นส่วนสำหรับงานท่อ > ชิ้นส่วนฝักบัว > หัวฉีดของอ่างอาบน้ำและฝักบัว: หัวฉีดระดับร่างกาย; หัวฉีดอ่างน้ำวน
nb: Maskinvare > Rørlegging > Utstyr og deler for rørmontering > Dusjdeler > Dyser for badekar og dusj: Kroppsdyser; Boblebaddyser
nl: Bouwmaterialen > Loodgieterswerk > Onderdelen voor sanitair > Doucheonderdelen > Bad- en douchejets: Bodyjets; Whirlpooljets
it: Articoli di ferramenta > Prodotti idraulici > Ferramenta per la riparazione di impianti idraulici > Componenti doccia > Getti per vasca da bagno e doccia: Getti corpo; Getti idromassaggio
cs: Kutilství a řemeslo > Vodoinstalace > Instalatérské potřeby a součástky > Sprchové armatury > Trysky pro sprchy a vany: Trysky pro sprchy; Trysky pro vířivky
hr-HR: Željezarija > Vodoinstalaterska oprema > Oprema i dijelovi za vodoinstalatersku opremu > Dijelovi tuša > Mlaznice za kadu i tuš: Hidromasažne mlaznice; Jacuzzi mlaznice
zh-TW: 硬體 > 管線 > 衛生器具和零件 > 衛浴零件 > 淋浴/沐浴用按摩噴頭: 側淋浴噴頭; 水流噴頭
sl-SI: Gradbena oprema > Vodovod > Strojna oprema in deli za vodovodne napeljave > Deli za prho > Masažne šobe za kopalno kad in prho: Masažne šobe za prhanje; Masažne šobe za masažne kadi
ko: 철물 > 배관 > 배관 시설 장비/부품 > 샤워실 부품 > 욕조/샤워기 분사 장치: 바디 제트; 제트 스파
bg-BG: Железария > Водоснабдяване и канализация > Аксесоари и части за ВиК оборудване > Части за душ > Дюзи за вана и душ: Дюзи за тяло; Въртящи се дюзи
el: Υλικά κατασκευών > Υδραυλικές εγκαταστάσεις > Εξαρτήματα & ανταλλακτικά υδραυλικών ειδών > Ανταλλακτικά ντους > Κεφαλές δέσμης νερού μπανιέρας και ντους: Κεφαλές δέσμης νερού για το σώμα; Κεφαλές δέσμης νερού (jet) για υδρομασάζ
zh-CN: 五金/硬件 > 管道 > 水管装置和部件 > 淋浴部件 > 浴缸/淋浴喷水系统: 身体喷水系统; 漩涡喷水系统
da: Isenkram > Sanitet > Dele til sanitære installationer > Brusebad – tilbehør > Massagebrusere: Kropsjets; Spa-jets
vi: Phần cứng > Đường ống > Bộ phận và phần cứng của thiết bị đường ống > Phụ kiện vòi hoa sen > Thiết bị điều tiết nước bồn tắm và vòi sen: Thiết bị điều tiết nước xối thân người; Thiết bị điều tiết xoáy nước
pt-PT: Equipamento > Canalização > Peças e equipamento de fixação de canalização > Peças de duche > Chuveiros de duche e banheira: Jatos corporais; Jatos de hidromassagem
ja: DIY用品 > 水道設備 > 配管固定具・パーツ > シャワー関連パーツ > 浴槽・シャワー用ジェット噴射装置: ボディジェット; 渦巻きジェット
pl: Sprzęt > Systemy hydrauliczne > Armatura wodociągowa i części > Części do prysznica > Dysze do wanien i pryszniców: Dysze do pryszniców z hydromasażem; Dysze do wanny z hydromasażem
tr: Hırdavat > Sıhhi tesisat > Su Tahliye Teçhizatı ve Parçaları > Duş Parçaları > Küvet ve Duş Su Püskürtücüleri: Vücut Su Püskürtücüleri; Whirlpool Su Püskürtücüleri
fi: Rakentaminen > Putkityöt > Putkien kiinnitys ja osat > Suihkuosat > Kylpyammehanat ja suihkut: Sivusuihkut; Poreallashanat
sk-SK: Náradie > Vodoinštalačné práce > Príslušenstvo a diely pre vodovodné armatúry > Sprchové diely > Vaňové a sprchové trysky: Sprchový systém s tryskami; Trysky vo vírivke
es: Bricolaje > Fontanería > Piezas y herramientas para componentes de fontanería > Artículos de ducha > Boquillas de chorro para bañeras y duchas: Chorros corporales; Chorros de hidromasaje